【裁判字號】    98,簡上,566
【裁判日期】    980716
【裁判案由】    詐欺
【裁判全文】
臺灣板橋地方法院刑事判決             98年度簡上字第566號
上  訴  人
即  被  告  丁○○
上列上訴人因詐欺案件，不服本院於中華民國98年4 月3 日98年
度簡字第1672號第一審刑事簡易判決（原聲請簡易判決處刑及移
送併辦案號：臺灣板橋地方法院檢察署98年度偵字第307 號、臺
灣高雄地方法院檢察署97年度偵字第33506 號、98年度偵字第63
54號、第6748號、第8437號、臺灣花蓮地方法院檢察署98年度偵
字第915 號），提起上訴，暨臺灣士林地方法院檢察署檢察官移
送併辦（98年度偵字第6291號），本院管轄之第二審合議庭判決
如下：
    主  文
原判決撤銷。
丁○○幫助意圖為自己不法之所有，以詐術使人將本人之物交付
，處有期徒刑參月，如易科罰金，以新臺幣壹仟元折算壹日。
    事  實
一、丁○○在預見將自己之金融機構帳戶之提款卡及密碼提供予
    他人任意流通、使用，該等帳戶可能會被利用作為犯詐欺取
    財犯罪之工具，使他人實行之詐欺取財犯罪易於遂行之情形
    下，竟基於幫助他人實行詐欺取財犯罪之不確定犯意，於民
    國97年9 月10日以前之不詳時、地，將其所申請使用之安泰
    商業銀行前金分行帳號00000000000000號帳戶（下稱安泰銀
    行前金分行帳戶）及臺灣土地銀行五甲分行帳號0000000000
    00000 號帳戶（下稱土地銀行五甲分行帳戶）之存摺、提款
    卡及密碼等物及資料，交付給某真實姓名年籍不詳之詐欺集
    團成年成員，該詐欺集團成員取得前揭帳戶存摺、提款卡及
    密碼後，隨即與其他成年成員共同基於意圖為自己不法所有
    之詐欺取財犯意聯絡，向如附表所示之被害人施以如附表所
    示之詐騙手法，使該等被害人信以為真而陷於錯誤，而分別
    依指示於如附表所示之時間，轉帳如附表所示之金額至丁○○上開二帳戶內，相關款項亦旋遭提領一空。嗣如附表所示
    之被害人因遲未收到所購買之商品，經撥打網站上留存之行
    動電話卻未接通後始發覺有異，而報警處理，經警循線查知
    上情。
二、案經臺北縣政府警察局三重分局報告臺灣板橋地方法院檢察
    署檢察官偵查後聲請簡易判決處刑；甲○○、戊○訴由臺北
    市政府警察局大安分局、大同分局報告臺灣士林地方法院檢
    察署檢察官呈請臺灣高等法院檢察署檢察長令轉臺灣高雄地
    方法院檢察署檢察官移送併辦；庚○○訴由臺北市政府警察
    局松山分局，及中山分局、松山分局報告臺灣臺北地方法院
    檢察署檢察官呈請臺灣高等法院檢察署檢察長令轉臺灣高雄
    地方法院檢察署檢察官移送併案審理；台中市警察局第五分
    局報告臺灣台中地方法院檢察署檢察官呈請臺灣高等法院檢
    察署檢察長令轉臺灣高雄地方法院檢察署檢察官移送併案審
    理；花蓮縣警察局花蓮分局報告臺灣花蓮地方法院檢察署檢
    察官移送併案審理；臺北市政府警察局士林分局報告臺灣士
    林地方法院檢察署檢察官移送併案審理。
    理  由
壹、程序事項：
一、按刑事訴訟法第159 條第1 項雖規定，被告以外之人於審判
    外之言詞或書面陳述，除法律有規定外，不得作為證據。惟
    依同法第159 條之5 第1 項、第2 項規定，經當事人於審判
    程序同意作為證據，法院審酌該言詞陳述或書面陳述作成時
    之情況，認為適當者，亦得為證據。當事人或辯護人於法院
    調查證據時，知有第159 條第1 項不得為證據之情形，而未
    於言詞辯論終結前聲明異議者，視為有前項之同意（指同條
    第1 項之同意作為證據），此乃第159 條第1 項所容許，得
    作為證據之例外規定之一。經查，檢察官、被告丁○○於本
    案言詞辯論終結前，均未就本院所採為證據之被害人辛○○
    、庚○○、丙○○、戊○、乙○○、癸○○、甲○○、己○○、壬○○於警詢中之供述證據主張有刑事訴訟法第159 條
    第1 項不得為證據之情形，本院復審酌各該證據作成時之情
    況，認為均屬適當，是本案經調查之前述證據均有證據能力
    。
二、本件認定犯罪事實所引用之卷證資料（文書證據），並無證
    據證明係公務員違背法定程序所取得，被告於本院審理終結
    前就卷內所有之卷證資料之證據能力均表示無意見，且卷內
    之文書證據，亦無刑事訴訟法第159 條之4 之顯有不可信之
    情況與不得作為證據之情形，則依刑事訴訟法第159 條之5
    之規定，本件認定犯罪事實所引用之文書證據，均有證據能
    力，自亦得作為證據，合先敘明。
貳、實體事項：
一、訊據被告固坦認有申請使用上開二帳戶之事實，惟矢口否認
    有交付存摺、提款卡及密碼而幫助詐欺之犯行，辯稱：上開
    二帳戶之存摺及提款卡放置於包包前側口袋，因不慎遺失，
    因此遭人利用云云。經查：
    (一)上開被害人辛○○、庚○○、丙○○、戊○、乙○○、癸○○、甲○○、己○○、壬○○等人分別因詐騙集團之詐
      騙，而依該指示各匯出如附表所示之款項，至被告前開安
      泰銀行前金分行、土地銀行五甲分行帳戶內，旋即遭該詐
      騙集團成員提領一空之事實，業據被害人等於警詢中證述
      明確，並有被害人辛○○提出之台新銀行自動櫃員機交易
      明細表及拍賣網頁列印資料各1 份、被害人庚○○提出之
      網路ATM 轉帳通知列印資料及拍賣網頁列印資料各1 份、
      被害人丙○○提出之郵政自動櫃員機交易明細表影本及拍
      賣網頁列印資料各1 份、被害人戊○提出之安泰商業銀行
      存入憑條存根聯影本及拍賣網頁列印資料各1 份、被害人
      乙○○提出之中國信託商業銀行自動櫃員機交易明細表影
      本及拍賣網頁列印資料各1 份、被害人癸○○提出之中國
      信託商業銀行自動櫃員機交易明細表影本及拍賣網頁列印
      資料各1 份、被害人甲○○提出之網路ATM 轉帳通知列印
      資料及拍賣網頁列印資料各1 份、被害人己○○提出之郵
      政跨行匯款申請書影本1 份、被害人壬○○提出之聯邦銀
      行匯款通知單影本及拍賣網頁列印資料各1 份在卷可憑，
      另有安泰銀行前金分行提出之00000000000000號帳戶被告
      申辦資料、97年9 月份存提紀錄各1 份，及土地銀行五甲
      分行提出之000000000000000 號帳戶被告申辦資料、客戶
      往來明細、帳戶歷史明細各1 份在卷足資佐證。上開被害
      人等分別因詐騙集團之詐騙，而依其指示匯出如附表所示
      之款項，至被告前開二帳戶內，旋即遭該詐騙集團成員提
      領一空之事實，應可認定；而被害人等與被告毫無怨懟，
      當無構詞誣賴被告之理，足見被告之前開二帳戶，確遭詐
      騙集團利用作為詐欺犯行使用之工具無誤。
    (二)被告雖表示安泰銀行前金帳戶係供薪資轉帳之用，土地銀
      行五甲帳戶係供房貸事宜之用，伊於97年9 月8 日前往土
      地銀行辦理更換晶片式提款卡，隨後重新設定密碼，即將
      上開二帳戶之存摺及提款卡一起放在背包前側的置物袋內
      ，直到同年月10日安泰銀行通知伊帳戶異常，才發現上開
      二帳戶之存摺及提款卡均已遺失，可能是從包包拿東西時
      弄掉的，提款密碼為伊生日日期之組合，然該密碼非近期
      設定，而係申請卡片時即設定，只要花錢找徵信人員，要
      知道他人生日資料很容易云云。然據被告所稱，此二帳戶
      之存摺及提款卡對被告之重要性不言可喻，被告自當妥善
      收置保管，絕不至於在遺失後未能立即知覺，況被告97年
      9 月8 日僅前往土地銀行辦理更換提款卡事宜，何須將薪
      資所用之安泰銀行帳戶之存摺及提款卡一併攜出，徒增上
      開帳戶遭他人拾獲盜用之風險？又2 本存摺與2 張提款卡
      之總厚度與體積本非甚微，如有因自包包取物之過程中不
      慎脫出掉落之情事發生，迅予發現應非難事，被告諉言不
      察亦難認符合情理。
    (三)又衡情詐騙集團為隱匿自己之犯行及以提款卡快速領款，
      均利用人頭帳戶詐騙他人匯入款項，以確保該帳戶及提款
      卡可供正常使用，斷無利用他人遺失或遭竊之帳戶，而甘
      冒該帳戶隨時可能遭掛失止付之風險，將其等能否順利提
      領犯罪所得之關鍵，置於如此不確定境地之可能，輔以現
      今社會上，確實存有不少為貪圖小利而出售自己帳戶供人
      使用之人，是該第三人僅需付出少許之金錢，即可取得可
      完全操控而無遭掛失風險之帳戶，該第三人實無需以竊取
      或拾得之帳戶作為取款之工具，更遑論詐欺集團成員於不
      確定帳戶遺失之人是否確以生日資料設定為提款密碼情形
      下，自無可能輕率支付不斐之金額予徵信人員取得他人生
      日資料僅為測試之用，倘最終方發現密碼非如預期與遺失
      者之個人資料存有關連，無異徒耗成本，詐欺集團為求利
      益獲取極大化猶恐不及，對此又豈會不作算計。再者，欲
      使用提款卡領取款項者，須於金融機構所設置之自動櫃員
      機上依指令操作，並輸入正確之提款密碼，方可順利領得
      款項，若輸入錯誤之密碼達一定次數，會因此中止提款程
      序並暫時扣留提款卡；且觀諸現今提款機及提款密碼之設
      計，至少有4 位數或6 位數以上密碼（每位數由0 至9 ，
      故有0000至9999或000000至999999等不同之組合），是苟
      未經帳戶所有人同意、授權而告知提款密碼等情況，單純
      持有他人提款卡之人，欲隨機輸入密碼恰好與正確之密碼
      相符進而領取款項，機率實微乎其微。從而，被告辯稱前
      揭二帳戶之存摺及提款卡因遺失而遭人盜用之言，俱無可
      採，該二帳戶係由被告主動提供他人為不法使用乙節，蓋
      無疑義。
    (四)末以，金融帳戶為個人之理財工具，而政府開放金融業申
      請設立後，金融機構大量增加，一般民眾皆可以存入最低
      開戶金額之方式自由申請開設金融帳戶，並無任何特殊之
      限制，因此一般人申請存款帳戶極為容易而便利，且得同
      時在不同金融機構申請多數存款帳戶使用，並無使用他人
      帳戶之必要，此為一般日常生活所熟知之常識，故除非有
      特殊或違法之目的，並藉此躲避警方追緝，一般正常使用
      之存款帳戶，並無向他人借用、承租或購買帳戶存簿及提
      款卡之必要。又金融帳戶係個人資金流通之交易工具，事
      關帳戶申請人個人之財產權益，進出款項亦將影響其個人
      社會信用評價；而金融帳戶與提款卡、密碼結合，尤具專
      有性，若落入不明人士之手，更極易被利用為取贓之犯罪
      工具，是以金融帳戶具有強烈之屬人性及隱私性，應以本
      人使用為原則，衡諸常理，若非與本人有密切關係或特殊
      信賴關係，實無任意供他人使用之理，縱有交付個人帳戶
      供他人使用之特殊情形，亦必會先行瞭解他人使用帳戶之
      目的始行提供，並儘速要求返還。再詐欺集團經常利用大
      量取得之他人存款帳戶，以隱匿其財產犯罪之不法行徑，
      規避執法人員之查緝，並掩飾、確保因自己犯罪所得之財
      物，類此在社會上層出不窮之案件，亦經坊間書報雜誌、
      影音媒體多所報導及再三披露而為眾所周知之情事，是以
      避免此等專屬性甚高之物品被不明人士利用為犯罪工具，
      亦為一般生活所應有之認識。查被告年滿37歲，又自稱曾
      於司法單位服務，為智識正常且具有相當社會經驗之成年
      人，絕非毫無常識，對上情自無不知之理，惟被告竟將其
      所有具私密性、專屬性之上開二帳戶之存摺、提款卡及密
      碼提供他人，而容任他人對外得以上開帳戶之名義無條件
      加以使用，足認被告在主觀上已預見提供帳戶之行為可能
      幫助他人犯詐欺取財罪，亦不違反其本意而執意為之，惟
      尚無證據證明被告係以詐欺取財之犯意參與詐欺取財犯罪
      ，應認被告有幫助詐欺取財之不確定故意。至被告雖辯稱
      其為前往各地警局應詢，早已支付甚多費用，與其可能因
      販賣帳戶所得利益不成比例，可見其無牟利之心，且係其
      主動前往對土地銀行進行掛失，然此本有可能係被告經安
      泰銀行告知前金分行帳戶提領異常，及為員警查獲寄發通
      知請其出面說明後，所採取之不得不然反應與配合舉動，
      與其原先是否具有出售帳戶賺取對價之行為動機於判斷上
      本無必然關連，自亦不足執為有利被告認定之依據。綜上
      各節，本案事證明確，被告幫助詐欺取財之犯行洵堪認定
      ，應依法論科。
二、按刑法上之幫助犯，係對於犯罪與正犯有共同之認識，而以
    幫助之意思，對於正犯資以助力，而未參與實施犯罪之行為
    者而言（最高法院88年度臺上字第1270號判決意旨參照）。
    本件被告將其申請開立之上開二金融帳戶之存摺、提款卡及
    密碼交付予真實姓名不詳之詐欺集團成員使用，使該詐欺集
    團作為對被害人實行詐欺取財犯罪之取款工具，被告雖非基
    於直接故意而為本件幫助詐欺之犯行，但仍有間接故意幫助
    他人實行詐欺取財犯罪之犯意，且所為提供金融帳戶之行為
    ，亦屬刑法詐欺罪構成要件以外之行為，核其所為，係犯刑
    法第339 條第1 項、第30條第1 項之幫助詐欺取財罪。又被
    告以一幫助行為提供上開二金融機構帳戶，並使詐騙集團成
    員向前述被害人9 人為詐騙行為，核屬同種想像競合犯，應
    依刑法第55條之規定，從一重之幫助詐欺罪處斷，並應依刑
    法第30條第2 項之規定，按正犯之刑減輕之。聲請簡易判決
    處刑意旨雖未敘及併辦之被害人庚○○、丙○○、戊○、癸○○、甲○○、己○○、壬○○、辛○○受詐欺事實部分，
    惟此部分犯罪事實既具有想像競合犯之裁判上一罪關係，已
    如前述，為聲請簡易判決處刑效力所及，本院自得併予審究
    。
三、本件原審詳察，以被告罪證明確，予以論罪科刑，固非無見
    ，惟原審未及審酌被告提供前述安泰銀行前金分行帳戶予詐
    欺集團使用之幫助詐欺犯行，尚造成被害人辛○○受詐欺之
    部分，自應由本院合議庭予以撤銷改判。爰審酌被告年值青
    壯，智識程度非低，不思正道取財，竟提供帳戶幫助詐欺，
    既助長他人犯罪，又增加查緝困難，危害財產安全及社會穩
    定，且犯罪後仍一再狡詞抗辯，不願坦承己身過錯，態度甚
    差，被告雖有緘默之基本權利，然並非可謂其得恣意說謊，
    惟另念及其非該詐欺集團核心人士，且無依據得證其因之受
    有豐渥不法利益等一切情狀，量處如主文第二項所示之刑，
    並諭知易科罰金之折算標準，以資懲儆。
據上論斷，應依刑事訴訟法第455 條之1 第1 項、第3 項、第36
9 條第1 項前段、第364 條、第299 條第1 項前段，刑法第30條
第1 項前段、第2 項、第339 條第1 項、第55條、第41條第1 項
前段，刑法施行法第1 條之1 第1 項、第2 項前段，判決如主文
。
本案經檢察官蘇振文到庭執行職務。
中    華    民    國    98    年    7     月    16    日
                  刑事第五庭    審判長法  官  胡堅勤
                                      法  官  林家賢
                                      法  官  盧軍傑
上列正本證明與原本無異。
不得上訴。
                                      書記官  周玉茹
中    華    民    國    98    年    7     月    16    日
附錄本案論罪科刑法條全文：
中華民國刑法第339條
（普通詐欺罪）
意圖為自己或第三人不法之所有，以詐術使人將本人或第三人之
物交付者，處 5 年以下有期徒刑、拘役或科或併科 1 千元以下
罰金。
以前項方法得財產上不法之利益或使第三人得之者，亦同。
前二項之未遂犯罰之。
附表：
┌──┬─────────┬───┬───────────────────┬───────────┐
│編號│     匯款帳戶     │被害人│              詐欺手段                │       偵查案號       │
├──┼─────────┼───┼───────────────────┼───────────┤
│ 一 │安泰銀行前金分行  │辛○○│詐欺集團成員佯以賣家「sgfox1928 」之名│臺灣士林地方法院檢察署│
│    │00000000000000號  │      │義，在「YAHOO!奇摩」拍賣網站上刊登販售│98年度偵字第6291號移送│
│    │                  │      │「PSP 掌上型電玩主機」之訊息，並留下「│併案審理              │
│    │                  │      │0000000000」號行動電話門號作為聯絡之用│                      │
│    │                  │      │。辛○○於97年9 月9 日上網瀏覽該網頁後│                      │
│    │                  │      │信以為真而參與競標，經詐騙集團成員通知│                      │
│    │                  │      │其得標後，於同日17時49分許透過臺北市光│                      │
│    │                  │      │華路26巷3 號便利商店之自動櫃員機，依指│                      │
│    │                  │      │示轉帳3000元至丁○○左列帳戶內。      │                      │
│    │                  ├───┼───────────────────┼───────────┤
│    │                  │庚○○│詐欺集團成員佯以賣家「keital12161 」之│臺灣高雄地方法院檢察署│
│    │                  │      │名義，在「YAHOO!奇摩」拍賣網站上刊登販│98年度偵字第8437號移送│
│    │                  │      │售「HP Mini 2133 8.9吋小筆電加DVD 燒錄│併案審理              │
│    │                  │      │器加2GB 可改XP」之訊息，並留下「098883│                      │
│    │                  │      │3923」號行動電話門號作為聯絡之用。林秉│                      │
│    │                  │      │毅於97年9 月9 日上網瀏覽該網頁後信以為│                      │
│    │                  │      │真而參與競標，經詐騙集團成員通知其得標│                      │
│    │                  │      │後，於同年月10日0 時04分許透過網路銀行│                      │
│    │                  │      │，依指示轉帳9000元至丁○○左列帳戶內。│                      │
│    │                  ├───┼───────────────────┼───────────┤
│    │                  │丙○○│詐欺集團成員佯以賣家「hahaguer」之名義│臺灣花蓮地方法院檢察署│
│    │                  │      │，在「YAHOO!奇摩」拍賣網站上刊登販售「│98年度偵字第915 號移送│
│    │                  │      │Sharp WX-T91手機」之訊息，並留下「0986│併案審理              │
│    │                  │      │078174」號行動電話門號作為聯絡之用。吳│                      │
│    │                  │      │雅婷於97年9 月9 日上網瀏覽該網頁後信以│                      │
│    │                  │      │為真而參與競標，經詐騙集團成員通知其得│                      │
│    │                  │      │標後，於同年月10日0 時21分許透過高雄市│                      │
│    │                  │      │前金區○○○路157 號之郵局自動櫃員機，│                      │
│    │                  │      │依指示轉帳4200元至丁○○左列帳戶內。  │                      │
│    │                  ├───┼───────────────────┼───────────┤
│    │                  │戊○  │詐欺集團成員佯以賣家「sandy0000000」之│臺灣高雄地方法院檢察署│
│    │                  │      │名義，在「YAHOO!奇摩」拍賣網站上刊登販│98年度偵字第6354號移送│
│    │                  │      │售「Sony Ericsson K580i 手機」之訊息，│併案審理              │
│    │                  │      │並留下「0000000000」號行動電話門號作為│                      │
│    │                  │      │聯絡之用。戊○於97年9 月9 日上網瀏覽該│                      │
│    │                  │      │網頁後信以為真而參與競標，經詐騙集團成│                      │
│    │                  │      │員通知其得標後，於同年月10日10時前往臺│                      │
│    │                  │      │北市○○○路○ 段24號安泰銀行民權分行，│                      │
│    │                  │      │依指示匯款7000元至丁○○左列帳戶內。  │                      │
│    │                  ├───┼───────────────────┼───────────┤
│    │                  │乙○○│詐欺集團成員佯以賣家「ryohei00000000」│臺灣板橋地方法院檢察署│
│    │                  │      │之名義，在「YAHOO!奇摩」拍賣網站上刊登│98年度偵字第307 號聲請│
│    │                  │      │販售「PSP 主機送4G記憶卡」之訊息，並留│簡易判決處刑          │
│    │                  │      │下「0000000000」號行動電話門號作為聯絡│                      │
│    │                  │      │之用。乙○○於97年9 月10日上網瀏覽該網│                      │
│    │                  │      │頁後信以為真而參與競標，經詐騙集團成員│                      │
│    │                  │      │通知其得標後，於同日13時21分許透過臺北│                      │
│    │                  │      │縣三重市○○○街14號便利商店之自動櫃員│                      │
│    │                  │      │機，依指示匯款5350元至丁○○左列帳戶內│                      │
│    │                  │      │。                                    │                      │
├──┼─────────┼───┼───────────────────┼───────────┤
│ 二 │土地銀行五甲分行  │癸○○│詐欺集團成員佯以賣家「caicaiz.tw」之名│臺灣高雄地方法院檢察署│
│    │000000000000號    │      │義，在「YAHOO!奇摩」拍賣網站上刊登販售│98年度偵字第8437號移送│
│    │                  │      │「全新HP Compaq Presario V3816筆記型電│併案審理              │
│    │                  │      │腦」之訊息，並留下「0000000000」號行動│                      │
│    │                  │      │電話門號作為聯絡之用。癸○○於97年9 月│                      │
│    │                  │      │10日上網瀏覽該網頁後信以為真而參與競標│                      │
│    │                  │      │，經詐騙集團成員通知其得標後，於同日0 │                      │
│    │                  │      │時27分許透過臺北市○○區○○街15巷口便│                      │
│    │                  │      │利商店之自動櫃員機，依指示匯款10320 元│                      │
│    │                  │      │至丁○○左列帳戶內。                  │                      │
│    │                  ├───┼───────────────────┼───────────┤
│    │                  │甲○○│詐欺集團成員佯以賣家「vupm21」之名義，│臺灣高雄地方法院檢察署│
│    │                  │      │在「YAHOO!奇摩」拍賣網站上刊登販售「NO│97年度偵字第33506 號移│
│    │                  │      │KIA N96 手機」之訊息，並留下「00000000│送併案審理            │
│    │                  │      │74」號行動電話門號作為聯絡之用。甲○○│                      │
│    │                  │      │於97年9 月9 日上網瀏覽該網頁後信以為真│                      │
│    │                  │      │而參與競標，經詐騙集團成員通知其得標後│                      │
│    │                  │      │，於同年月10日3 時57分許透過網路銀行，│                      │
│    │                  │      │依指示匯款10099 元至丁○○左列帳戶內。│                      │
│    │                  ├───┼───────────────────┼───────────┤
│    │                  │己○○│詐欺集團成員佯以賣家「darren0922」之名│臺灣高雄地方法院檢察署│
│    │                  │      │義，在「YAHOO!奇摩」拍賣網站上刊登販售│98年度偵字第6748號移送│
│    │                  │      │「HTC手機」之訊息，並留下「0000000000 │併案審理              │
│    │                  │      │」號行動電話門號作為聯絡之用。己○○於│                      │
│    │                  │      │97年9 月10日上網瀏覽該網頁後信以為真而│                      │
│    │                  │      │參與競標，經詐騙集團成員通知其得標後，│                      │
│    │                  │      │於同年月10日11時28分許前往台中市○○路│                      │
│    │                  │      │4段536號文心郵局，依指示匯款9000元至沈│                      │
│    │                  │      │勝男左列帳戶內。                      │                      │
│    │                  ├───┼───────────────────┼───────────┤
│    │                  │壬○○│詐欺集團成員佯以賣家「nononononori」之│臺灣高雄地方法院檢察署│
│    │                  │      │名義，在「YAHOO!奇摩」拍賣網站上刊登販│98年度偵字第8437號移送│
│    │                  │      │售「SONY T300 手機」之訊息，並留下「09│併案審理              │
│    │                  │      │00000000」號行動電話門號作為聯絡之用。│                      │
│    │                  │      │壬○○於97年9 月9 日上網瀏覽該網頁後信│                      │
│    │                  │      │以為真而參與競標，經詐騙集團成員通知其│                      │
│    │                  │      │得標後，於同年月10日14時43分許前往臺北│                      │
│    │                  │      │市○○區○○路649 號聯邦銀行大直分行，│                      │
│    │                  │      │依指示匯款6900元至丁○○左列帳戶內。  │                      │
└──┴─────────┴───┴───────────────────┴───────────┘


司法院資訊處製作；財團法人民間司法改革基金會備份。
